【裁判字號】    89,訴,914
【裁判日期】    891009
【裁判案由】    毒品危害防制條例
【裁判全文】
臺灣臺北地方法院刑事判決                          八十九年度訴字第九一四號
    公  訴  人  臺灣臺北地方法院檢察署檢察官
    被      告  乙○○
    選任辯護人  廖年盛
右列被告因毒品危害防制條例案件，經檢察官提起公訴（八十九年度偵字第一一九四
五號），本院判決如左：
    主  文
乙○○連續販賣第二級毒品，處有期徒刑柒年貳月。
扣案驗餘第二級毒品ＭＤＭＡ肆顆，均沒收銷燬之。販賣毒品所得之財物新台幣貳仟
伍佰元沒收之，如全部或一部不能沒收時，以其財產抵償之。
    事  實
一、乙○○因需款繳納交通違規罰鍰共新台幣（下同）二萬一千六百元（三度因無照
    駕駛違規經舉發，逾期繳納罰鍰，各加倍科處七千二百元），乃基於販售毒品營
    利之概括犯意，於民國八十九年六月十五日凌晨四時許，在臺北市○○路○段六
    十五號之Ａ  ＧＯ  ＧＯ  ＰＵＢ酒吧內，將其於先前由綽號「小楊」之姓名、
    年籍不詳之成年男子處，無償獲得之十顆第二級毒品即Ｎ－α－二甲基－３，４
    －（亞甲基二氧基）苯乙基胺【即Ｎ－α－ＤＩＭＥＴＨＹ－３，４（ＭＥＴＨ
    ＹＬＥＮＥＤＩＯＸＹ）ＰＨＥＮＥＴＨＹＬＡＭＩＮＥ，俗稱快樂丸，下均簡
    稱為ＭＤＭＡ】，以每顆五百元之代價，連續販賣出五顆ＭＤＭＡ予數位姓名、
    年籍不詳之成年舞客，得款二千五百元後在該店消費二千元，經臺北市政府警察
    局刑事警察大隊員警盤檢上開酒吧，當場發現乙○○販賣上開毒品之行為，旋即
    將其逮捕，並扣得其尚未販出之ＭＤＭＡ五顆（取樣一顆化驗，驗後尚餘四顆）
    ，及其因販賣毒品犯罪所得而剩餘之財物五百元。
二、案經臺北市政府警察局報告臺灣臺北地方法院檢察署檢察官偵查起訴。
    理  由
一、訊據被告乙○○於本院審理時，矢口否認有右揭販賣第二級毒品ＭＤＭＡ之犯行
    ，辯稱：(1)快樂丸不是伊的，是警察在地上撿到說是他的，其身上帶二萬多元，
    警察以為伊在販賣，硬要其承認，所以就自己編造警訊之內容，在偵查初訊時，
    因剛睡醒沒聽清楚，所以坦承犯罪（參照本院八十九年六月三十日訊問筆錄），
    在聲請羈押法官訊問時，是依照警訊內容說（參照本院八十九年七月十九日訊問
    筆錄）；(2)證人丙○○證稱當時其與被告距離約其庭訊位置至審判長間之距離等
    語，其離被告較證人曾國雄與被告間約曾國雄庭訊位置至通譯間距離要遠，曾國
    雄尚且看不清楚被告與該明男子有無交易快樂丸，丙○○距離較遠卻看見其等交
    付五百元與快樂丸，頗有疑問，又證人丙○○、曾國雄與甲○○（即台北市刑警
    大隊警員）對於將被告交付甲○○戒護之地點不一致，是以廖、曾所稱拿手電筒
    到走廊找快樂丸等證詞尚非可信，且當天被告係穿著牛仔褲，因較緊繃，欲自口
    袋一起拿出五顆體積較小之快樂丸並不容易，何以警員在被告將手放入口袋時未
    加以制止，迄被告將快樂丸掏出丟棄才發現；(3)與其同時在上開ＰＵＢ遭逮捕的
    十餘名舞客，經警訊均無人坦承曾向其買ＭＤＭＡ；(4)證人丙○○（即當場逮捕
    被告之台北市刑警大隊警員）證稱看到一名一百八十公分高之男子拿一張五百元
    紙鈔向伊購入ＭＤＭＡ，惟所扣案者經證人丁○○（即查獲當日訊問被告之臺北
    市政府刑警大隊偵六隊警員）證稱係五張一百元，二者並不相符；(5)且警方在現
    場並未查獲購買快樂丸之人，證據並不充足云云。惟查：
  (一)右揭犯罪事實，業據被告迭於警訊及八十九年六月十五日偵訊中（參見臺灣臺北
    地方法院檢察署八十九年度偵字第一一九四五號卷宗第十八頁、第十九頁）供承
    不諱，並有如事實欄所載之物扣案可稽，扣案淺綠色顆粒型藥劑經送驗結果，均
    係第二級毒品ＭＤＭＡ（取樣一顆化驗，驗後尚餘四顆），此有法務部調查局八
    十九年八月三日（八九）陸（一）字第八九０五二一五四號檢驗通知書一紙在卷
    為憑，且被告於本院調查時供稱：「（問：於偵訊時是否出於自由意識？檢察官
    有無脅迫你？）答：是的。檢察官沒有脅迫我。（參照本院八十九年七月十九日
    訊問筆錄）；（問：警察有無對你刑求？）答：沒有；（問：警訊時所供賣快樂
    丸之過程如何來？）答：自己編的。（參照本院八十九年八月二十一日訊問筆錄
    ）」，又證人丁○○於本院調查時亦到庭結證稱：「（問：做筆錄時被告精神如
    何？）答：很正常、神智清楚；（問：被告所為的陳述、態度如何？）答：他很
    合作，販賣的過程是他自己講的；（問：做筆錄時有無提示快樂丸？）答：有提
    示給被告，當初他是說有人給他十顆，但賣五顆出去。他有承認那五顆是他的。
    」等語，再經本院勘驗臺北市政府警察局警訊錄音帶，被告對於警方之訊問都一
    一應答，及臺灣臺北地方法院檢察署檢察官八十九年六月十五日偵訊錄音帶，訊
    問過程中被告對於檢察官之訊問均應答無礙，且當檢察官問及對其不利之事項時
    ，被告亦知辯解，此有堪驗筆錄卷可憑，是以警訊及偵訊之內容既均係被告所自
    由陳述，復無事證可資認定被告受訊時有何意識不清之情事，足徵其於警訊及偵
    查初訊時所為之供述，乃係出於其任意性而為之。
  (二)次查，被告於八十九年六月十五日檢察官聲請羈押經本院訊問時，雖否認販賣第
    二級毒品犯行，然供稱：快樂丸係朋友小楊於一、二星期前給伊的，沒有收錢，
    共十顆，其中五顆給在ＰＵＢ認識不知姓名的朋友，自己不用，只有今天（即同
    年六月十五日）凌晨二、三時許，朋友要就給他，剩下五顆打算賣給不認識的人
    ，因缺錢繳罰單才打算要賣等語，其所供關於ＭＤＭＡ之來源、總數、已交付他
    人之顆數及剩餘之顆數，均與警訊及偵查初訊所供者相符，且被告斯時亦自承係
    因缺錢繳罰鍰而有販賣牟利之意圖，則被告嗣於本院審理時矢口否認其事，已難
    憑信。
  (三)按告訴人、證人之陳述有部分前後不符或相互間有所歧異時，究竟何者為可採，
    法院仍得本其自由心證予以斟酌，非謂一有不符或矛盾，即應認其全部均為不可
    採信；尤其關於行為動機、手段及結果等之細節方面，告訴人之指陳，難免故予
    誇大，證人之證言，有時亦有予渲染之可能；然其基本事實之陳述，若果與真實
    性無礙時，則仍非不得予以採信，最高法院七十四年臺上字第一五九九號判例意
    旨可資參照。第查，被告在上開酒吧內，二度販賣ＭＤＭＡ予不知名之成年舞客
    ，其等相互交付藥丸及金錢之過程全為證人丙○○所目擊，經本院隔離訊問證人
    丙○○與曾國雄，證人丙○○到庭結證稱：第一次看見一對男女手上拿錢，與被
    告交談後，被告從其牛仔褲右側口袋拿出淺綠色藥丸，就通知證人曾國雄（即當
    場逮捕被告之台北市刑警大隊警員）一起監視被告；第二次看見有位約一百八十
    公分高之男子手上拿五百元向被告買，被告藥丸有拿出來，等他們交易完成，伊
    與曾國雄就一起逮捕被告，均有看到交錢動作等語；證人曾國雄亦到庭結證稱：
    是丙○○先發現被告，其二人就埋伏在被告旁邊，看到一名身高高的男子與被告
    相互拿東西交給彼此，待他們交易完成就逮捕被告等語，核與證人丙○○所陳第
    二次親賭被告與他人交易之情節大致相符，並有證人庭訊錄音帶堪驗筆錄在卷足
    參。又被告經證人丙○○與曾國雄逮捕帶出上開酒吧之際，被告乃將販餘的五顆
    ＭＤＭＡ丟棄在酒吧之走道上，因丟棄之動作過於明顯，旋為證人丙○○及曾國
    雄所發覺，並將所丟棄之五顆ＭＤＭＡ加以扣案等情，亦經證人丙○○及曾國雄
    結證詳確。嗣被告經帶上警備車由證人甲○○戒護，證人丙○○與曾國雄將扣得
    之五顆ＭＤＭＡ提示予被告，被告當場承認係其所有等情，復經證人丙○○、曾
    國雄及甲○○結證綦詳，互核一致，足見其等所言非虛。至於證人丙○○、曾國
    雄目擊被告與一名身高較高之男子交易時，丙○○與被告間之距離雖較曾國雄與
    被告間之距離遠，然丙○○與被告間之距離僅只其庭訊時位置至審判長位置之距
    離，難謂其無法看清被告與上開男子手上究持何物相互交付，且證人丙○○、曾
    國雄二人所證被告如何與上開男子交易之情節，均大致相符，已如前述；又證人
    甲○○雖證稱證人丙○○與曾國雄係在酒吧之內門將被告交予伊等語，與證人丙○○與曾國雄證稱係在酒吧之外門附近將被告交付甲○○等語不符，然經核證人
    丙○○與曾國雄所證者與被告供稱係在售票口（即酒吧外門處）由甲○○接手戒
    護等情相符（參見本院八十九年八月十六日訊問筆錄第五頁），揆諸前揭判例意
    旨，證人丙○○與曾國雄前開證詞，均堪採信。另被告將口袋中之ＭＤＭＡ取出
    丟棄時，因動作過大旋為證人丙○○與曾國雄所發覺，而查獲扣案，已如前述，
    並非未經警發覺其取藥丟棄之動作，被告仍執當天係穿牛仔褲較緊繃自口袋取物
    並不容易等詞置辯，委不足採。
  (四)又查，經本院調閱八十九年六月十五日在上開酒吧與被告同時被逮捕之舞客之警
    訊筆錄，曾被問及是否向被告購買快樂丸（ＭＤＭＡ）之舞客，固無人為肯定之
    回答，然其等於查獲當日採集尿液送驗結果（包括被告），均發現有ＭＤＭＡ成
    分，有行政院國軍退除役官兵輔導委員會台北榮民總醫院臨床毒物科檢驗報告影
    本九紙附卷可稽，部分受訊者猶否認有施用之情，足見其等對於施用毒品一節有
    所隱瞞，而施用或持有第二級毒品ＭＤＭＡ乃犯罪行為，此業經新聞媒體宣傳報
    導許久，已成一般公眾所周知之事實，則受訊者縱有向他人購買ＭＤＭＡ之行為
    ，在警訊時故意隱瞞此情，亦非不可能，且當日在現場之舞客眾多，此為證人丙○○陳明在卷，上開受訊者僅為酒吧之部分舞客，自不得因上開受訊者供稱未向
    被告購買ＭＤＭＡ，即遽採為對被告有利之證據。
  (五)再查，關於被告於上開酒吧消費之金額，被告於警訊時供稱消費二千元，嗣於本
    院調查時先稱消費二千一百元，後稱消費一千多元，所供並不一致，然參以警訊
    時間與案發之時點最為接近，被告對於行為情節之記憶於警訊之際應最清晰，是
    以警訊時被告所供消費二千元等語為可採。又經本院函詢臺灣臺北看守所被告入
    所時交付保管之現金總額為二萬一千零四十七元，有該所八十九年八月十六日北
    所傑總字第四四九一號函在卷可按，與被告供稱當日其所攜之現金二萬餘元，大
    致相符，經被告陳稱該等現金係為繳交三張交通違規通知單之罰鍰共二萬一千六
    百元（每張各七千二百元），並提出臺北市政府警察局舉發違反道路交通管理事
    件通知單為證，參以被告入所時交付保管之現金總額為二萬一千零四十七元，如
    扣除擬繳納之罰鍰二萬一千六百元，其將無餘款可在酒吧內消費，顯見被告係預
    見其在支付酒吧消費金額後，所餘現金將不足繳納交通罰鍰，遂生販毒牟利之意
    圖甚明，是以其所辯當天攜帶現金二萬餘元，無販賣ＭＤＭＡ籌錢繳罰單之必要
    云云，自不足採。另被告當天經扣案之販毒所得餘款五百元，係五百元紙鈔一張
    ，此有扣押物品清單及臺灣臺北地方法院檢察署贓證物款收據各一紙在卷可佐，
    證人丁○○於本院調查時雖證稱扣案者似為五張一百元紙鈔云云，然其並未到案
    發現場執行查緝工作，亦未親見扣案物品查扣之過程，業據其陳明在卷，是其上
    開證詞，容有誤會。
  (六)末查，上開酒吧舞客眾多，被告復有數名友人在側，證人丙○○首次發現被告販
    毒行為後，因無法隻身逮捕被告與購買ＭＤＭＡ之舞客，遂通知證人曾國雄一起
    監看被告，於被告再度販出ＭＤＭＡ予上開身高較高之男子後，始共同逮捕被告
    ，然向被告購入毒品者則均趁隙逃逸等情，業據證人丙○○到庭結證甚詳，且被
    告係於毒品交易完畢後旋為警逮捕，已如前述，是以向被告購毒者雖未經逮捕，
    仍無解於被告販毒之刑責。從而被告所辯上開情詞，均不足採信。綜上所述，本
    件事證明確，被告犯行堪以認定，應予依法論科。
二、查ＭＤＭＡ係屬安非他命衍生物，具有中樞神經興奮及迷幻作用，口服後會有愉
    悅、多話、情緒及活動力亢進的行為特徵，重覆使用並會產生耐受性、依賴性以
    及強迫使用等作用。服用ＭＤＭＡ對生理方面的影響，於使用後立刻會產生的包
    括：上下顎緊閉、磨牙、發汗、運動失調、噁心、嘔吐、暈眩、體溫過高、抽搐
    痙攣、心悸、心跳加快、血壓上升、反射過度、眼球震顫、感覺異常等；可持續
    至一星期以上的症狀有：極度疲憊、抑鬱、疲乏、噁心、麻木，另亦會造成神經
    系統傷害，多發性凝血障礙、高血壓、橫紋肌溶解及急性腎衰竭，甚至導致死亡
    。服用ＭＤＭＡ對心理方面的影響，包括：失眠、焦慮、暴躁易怒、易受刺激、
    恐慌、具攻擊性、神智不清、情緒不穩、記憶減退妄想、幻覺、倒敘反應、精神
    分裂症等等情，此有行政院衛生署管制藥品管理局八十九年七月二十一日管宣字
    第八六五五四號函一件在卷可憑。足見ＭＤＭＡ與安非他命及古柯鹼同，會產生
    心理依賴造成強迫性作用，引致抑鬱及精神錯亂，亦時有惶恐不安感甚至自殺傾
    向。由於中樞神經抑制能力減弱，加之易產生不受傷害之幻想，濫用者往往對行
    為之安全性掉以輕心，造成意外，益證ＭＤＭＡ之毒性甚鉅，輕者使服用者中樞
    神經之抑制能力減弱，產生不受傷害之幻想，易生意外，更會產生心理依賴造成
    強迫性作用，引致抑鬱及精神錯亂導致自殺傾向，重者並可因體溫過高而致死，
    其危害之烈，不在安非他命之下，為毒品危害條例第二條第二項第二款規定之第
    二級毒品。核被告所為，係犯毒品危害防制條例第四條第二項之販賣第二級毒品
    罪。其持有第二級毒品之低度行為，為販賣之高度行為所吸收，不另論罪。又其
    先後多次犯行，時間緊接，觸犯構成要件相同之罪名，顯係基於概括犯意為之，
    為連續犯，應依刑法第五十六條規定，以一罪論，並加重其刑。爰審酌被告年僅
    十八歲，有卷附戶籍謄本可按，年輕識淺，智慮不周，因一時失慮而犯本件罪行
    、犯罪動機、目的及所欲販賣之ＭＤＭＡ有十顆，已販出五顆，對社會之危害，
    所獲取不法利益之多寡及犯後態度等一切情狀，量處如主文第一項所示之刑。
三、扣案驗餘第二級毒品ＭＤＭＡ（原扣案五顆，送鑑時耗用一顆）四顆，應依毒品
    危害防制條例第十八條第一項前段規定，諭知沒收銷燬之。另被告販賣第二級毒
    品ＭＤＭＡ所得款項共二千五百元，已費失二千元，經扣案五百元，均係因犯罪
    所得之財物，依毒品危害防制條例第十九條第一項規定併予宣告沒收之，如全部
    或一部不能沒收時，以其財產抵償之。
據上論斷，應依刑事訴訟法第二百九十九條第一項前段、毒品危害防制條例第四條第
二項、第十八條第一項前段、第十九條第一項、刑法第十一條前段、第五十六條，判
決如主文。
本案經檢察官孫冀薇到庭執行職務
中    華    民    國      八十九      年      十        月      九      日
                                      臺灣臺北地方法院刑事第八庭
                              法  官  張筱琪
右正本證明與原本無異。
如不服本判決，應於判決送達後十日內，向本院提出上訴狀。
                                          書記官  沈銘哲
中    華    民    國      八十九      年     十       月      十三    日
附錄本案所犯法條全文
毒品危害防制條例第四條
製造、運輸、販賣第一級毒品者，處死刑或無期徒刑；處無期徒刑者，得併科新台幣
一千萬元以下罰金。
製造、運輸、販賣第二級毒品者，處無期徒刑或七年以上有期徒刑，得併科新台幣七
百萬元以下罰金。
製造、運輸、販賣第三級毒品者，處五年以上有期徒刑，得併科新台幣五百萬元以下
罰金。
製造、運輸、販賣專供製造或施用毒品之器具者，處一年以上七年以下有期徒刑，得
併科新台幣一百萬元以下罰金。
前四項之未遂犯罰之。


司法院資訊處製作；財團法人民間司法改革基金會備份。
